

\vspace{3.5em}
\noindent \begin{minipage}{\textwidth}
\stepcounter{mallinumber}
\noindent \textbf{Tüüpsõnamall \arabic{mallinumber}\,\vadja{rüiz}}\\

\begin{sideways}
\begin{tabular}{l l}
muutvormimall & tunnused \\
\hline
\underline{rü}\,$\oplus$\,iz & \textsc{ sg nom } \\
\underline{rü}\,$\oplus$\,čče & \textsc{ sg gen } \\
\underline{rü}\,$\oplus$\,isse & \textsc{ sg par } \\
\underline{rü}\,$\oplus$\,ččese & \textsc{ sg ill } \\
\underline{rü}\,$\oplus$\,ččez & \textsc{ sg ine } \\
\underline{rü}\,$\oplus$\,ččess & \textsc{ sg ela } \\
\underline{rü}\,$\oplus$\,ččelle & \textsc{ sg all } \\
\underline{rü}\,$\oplus$\,ččell & \textsc{ sg ade } \\
\underline{rü}\,$\oplus$\,ččelt & \textsc{ sg abl } \\
\underline{rü}\,$\oplus$\,ččessi & \textsc{ sg tra } \\
\underline{rü}\,$\oplus$\,ččessaa & \textsc{ sg ter } \\
\underline{rü}\,$\oplus$\,ččeka & \textsc{ sg com } \\
\underline{rü}\,$\oplus$\,ččed & \textsc{ pl nom } \\
\underline{rü}\,$\oplus$\,ččije & \textsc{ pl gen } \\
\underline{rü}\,$\oplus$\,ččiit & \textsc{ pl par } \\
\underline{rü}\,$\oplus$\,ččiise & \textsc{ pl ill } \\
\underline{rü}\,$\oplus$\,ččiiz & \textsc{ pl ine } \\
\underline{rü}\,$\oplus$\,ččiiss & \textsc{ pl ela } \\
\underline{rü}\,$\oplus$\,ččiille & \textsc{ pl all } \\
\underline{rü}\,$\oplus$\,ččiill & \textsc{ pl ade } \\
\underline{rü}\,$\oplus$\,ččiilt & \textsc{ pl abl } \\
\underline{rü}\,$\oplus$\,ččiissi & \textsc{ pl tra } \\
\underline{rü}\,$\oplus$\,ččiissaa & \textsc{ pl ter } \\
\underline{rü}\,$\oplus$\,ččijka & \textsc{ pl com } \\
\end{tabular}
\end{sideways}
\captionof{table}{Tüüpsõnamall \arabic{mallinumber}\,\vadja{rüiz} ekstraheeritud muutvormimallid.}
\label{tab:tüüpsõnamall-rüiz}

\end{minipage}

 
\vspace{1em}
\noindent Tüüpsõnamall \vadja{rüiz} ei hõlma teisi lekseeme vormi\-sõnastikus.
